【裁判字號】    99,訴,4217
【裁判日期】    991101
【裁判案由】    損害賠償
【裁判全文】
臺灣臺北地方法院民事判決              99年度訴字第4217號
原      告  甲○○
被      告  乙○○
上列當事人間損害賠償事件，本院於民國99年10月18日言詞辯論
終結，判決如下：
    主      文
被告應給付原告新臺幣捌拾萬貳仟玖佰玖拾捌元，及自民國九十
九年十月六日起至清償日止，按年息百分之五計算之利息。
訴訟費用捌仟捌佰壹拾元由被告負擔。
    事實及理由
一、兩造爭執之要旨：
  (一)原告起訴主張：被告於民國98年7月29日經由雅虎奇摩交友
    網站寄發電子郵件予原告，以暱名相約出遊，佯稱同意與原
    告援交，要求原告須先利用ATM確認身分，致原告陷於錯誤
    依被告指示操作ATM，復又以原告金融卡無轉帳功能導致系
    統當機為由，要求原告將帳戶內金錢領出存入被告指定之帳
    戶，原告因此損失如主文第一項所示之金額，上開事實經臺
    灣臺北地方法院檢察署檢察官提起公訴，並經本院99年度易
    字第54號判決判處被告有期徒刑在案，為此提起訴訟，請求
    被告負擔賠償責任，並給付原告如主文第一項所示之金額、
    利息等情。
  (二)被告則以：附表一、二伊皆非主謀，伊只有做附表三之行為
    。且伊在高院已經賠償新臺幣（下同）200,000元，沒有能
    力負擔賠償原告請求之金額云云。並聲明：原告之訴及假執
    行之聲請均駁回。
二、得心證之理由：
  (一)按因故意或過失，不法侵害他人之權利者，負損害賠償責任
    ，民法第184條第1項前段定有明文。查被告上開刑事詐欺犯
    罪行為，業經本院判處有期徒刑在案，有本院99年度易字第
    54號、99年度易字第544號判決在卷可稽。查本件被告為年
    近41歲之成年人，係社會經驗足夠之人，不思以勞力賺取日
    常生活所需經費，竟貪圖以詐騙方式謀財所帶來之豐厚利潤
    ，多次與訴外人紀雲誌、王厚宇、郭肇旺、鄭崴澤等人共組
    橫跨臺灣地方與大陸地區之詐騙集團，且明知現今提款機並
    無確認身分等功能，竟仍於如附表編號三所示時間，以佯稱
    同意與原告援交為由，要求原告至銀行操作提款機，將原告
    帳戶內金錢轉帳匯入如附表編號五所示之帳戶內，致原告受
    有如附表編號四所示金額之損害，上開侵權行為事實為被告
    所不爭執，堪信為真。是以，被告自當負侵權行為損害賠償
    責任。
  (二)末按給付無確定期限者，債務人於債權人得請求給付時，經
    其催告而未為給付，自受催告時起，負遲延責任。其經債權
    人起訴而送達訴狀，或依督促程序送達支付命令，或為其他
    相類之行為者，與催告有同一之效力。又遲延之債務以支付
    金錢為標的者，債權人得請求依法定利率計算之遲延利息，
    民法第229條、第233條第1項分別定有明文。經查，原告依
    侵權行為之法律關係，請求被告負擔損害賠償責任，被告於
    99 年10月5日收受起訴狀繕本，有原告簽名之本院送達證書
    在卷可憑（本院卷第7頁），則原告請求自起訴狀送達翌日
    （即99年10月6日）起至清償日止之法定遲延利息，即屬有
    據，應予准許。
  (三)綜上所述，原告主張遭被告以詐欺等方式侵權行為侵害其財
    產權，致使原告陷於錯誤交付802,998元等情，為可採。從
    而，原告依民法第184條第1項前段、同法第216條第1項規定
    請求被告給付損害賠償802,998元，及自99年10月6日起至清
    償日止，按年息5%計算之利息，為有理由，應予准許。
三、訴訟費用負擔之依據：民事訴訟法第78條。
中    華    民    國    99    年    11    月     1    日
                  民事第七庭    法  官  蘇嘉豐
以上正本，係照原本作成。
如對本判決上訴，須於判決送達後20日內向本院提出上訴狀。如
委任律師提起上訴者，應一併繳納上訴審裁判費。
中    華    民    國    99    年    11    月     1    日
                                書記官  林鈞婷
附表
┌──────┬──────┬───────┬──────┬───────────┐
│編號一：接獲│編號二：詐騙│編號三：原告匯│編號四：匯款│編號五：匯入帳號      │
│詐騙電話時間│原因事實    │款時間        │金額        │                      │
│            │            │              │            │                      │
├──────┼──────┼───────┼──────┼───────────┤
│98年7 月29日│佯稱同意與李│1.98年7 月30日│1. 30,000元 │1.9.均匯至聯邦銀行    │
│            │金輝援交，要│  18時18分許  │2. 29,999元 │  000-0000000000000027│
│            │求甲○○先將│2.98年8 月4 日│3. 50,000元 │  號                  │
│            │保證金匯至指│  21時54分許  │4. 70,000元 │2.3.均匯至渣打銀行    │
│            │定帳戶云云  │3.98年8 月4 日│5. 29,999元 │  000-000000000000號  │
│            │            │  22時13分許  │6. 60,000元 │4.5.均匯至永豐銀行    │
│            │            │4.98年8 月4 日│7. 21,000元 │  000-0000000000000578│
│            │            │  22時51分許  │8.  4,000元 │  號                  │
│            │            │5.98年8 月5 日│9. 21,000元 │6.7.11.均匯至富邦銀行  │
│            │            │  0 時19分許  │10. 88,000元 │  000-000000000000號  │
│            │            │6.98年8 月5 日│11. 49,000元 │8.渣打銀行            │
│            │            │  0 時29分許  │12.100,000元 │  000-000000000000號  │
│            │            │7.98年8 月5 日│13.150,000元 │10.渣打銀行敦北分行    │
│            │            │  0 時32分許  │14.100,000元 │  000-00000000000004號│
│            │            │8.98年8 月5 日│（共計802,99│12.石門郵局            │
│            │            │9.98年7 月30日│8元 ）      │  000-00000000000008號│
│            │            │  18時53分許  │            │  （戶名：賴靖修）    │
│            │            │10.98年7 月31日│            │13.兆豐銀行金控總部分行│
│            │            │  22時57分許  │            │  000-00000000000號   │
│            │            │11.98年8 月5 日│            │  （戶名：魏立勝）    │
│            │            │  0 時26分許  │            │14.國泰世華銀行中壢分行│
│            │            │12.98年7 月30日│            │  000-000000000000號  │
│            │            │  16時許      │            │  （戶名：潘莉娟）    │
│            │            │13.98年7 月30日│            │                      │
│            │            │14.98年7 月30日│            │                      │
└──────┴──────┴───────┴──────┴───────────┘

司法院資訊處製作；財團法人民間司法改革基金會備份。
